Inventaris van de archieven van het Prins Bernhard Fonds, Prins Bernhard Spitfire Fonds, Prins Bernhard Fonds in Nederland, Prins Bernhardfonds Suriname, 1940-1979 (1990)
Nationaal Archief, Den Haag
- Inventaris Prins Bernhard Fonds Suriname
  - ARCHIEF VAN DE ALGEMENE SECRETARIS, 1.
    - Inzamelingsacties, 1.2
      - Verkoop van penningen en insignes ten behoeve van het fonds, 1955-1962; 802
        hierbij bevinden zich ook specimina van aangeboden insignes.
      - Individuele schenkingen aan het fonds, 1955-1963; 803
      - Jaarlijkse inzamelingsacties bij gelegenheid van de verjaardag van prins Bernhard (de anjeracties), 1955-1969; 804
      - Gezamenlijke inzamelingsactie van de Koninklijke fondsen onder het motto "Actie Samen", 1960-1961; 805
        hier werkten samen: het Prins Bernhard Fonds, het Koningin Wilhelmina Fonds, het Koningin Juliana Fonds en het Prinses Beatrix Poliofonds.
    - Activiteiten op geestelijk, cultureel en wetenschappelijk terrein, 1.3
      - Subsidie-aanvragen van verenigingen, 1955-1970; 806
        met tafel. De namen van de verenigingen zijn opgenomen in de index op zaaknamen achter in deze inventaris.
      - Voordrachten door het fonds voor de toekenning van de Zilveren Anjer aan personen die zich voor de geestelijke verheffing van Suriname verdienstelijk hebben gemaakt, met verslagen van Anjeruitreikingen door prins Bernhard, 1955-1970; 807
      - Viering van het tienjarig bestaan van het Prins Bernhard Fonds Nederland, 1956-1957; 808
      - Door het fonds uitgeschreven prijsvragen voor verhandelingen en gedichten, 1956-1968; 809
        de originele inzendingen (onder motto) zijn bewaard gebleven.
      - Subsidiëring van publicaties door het fonds, 1957-1968; 810
        met tafel. De namen van de schrijvers zijn opgenomen in de index op persoonsnamen achter in deze inventaris.
      - Subsidiering van het culturele Surinaamse tijdschrift Soela, 1961-1964; 811
      - Viering van het vijfentwintigjarig bestaan van het Prins Bernhard Fonds in Nederland en het tienjarig bestaan van het Prins Bernhard Fonds Suriname, 1965; 812-814
        - organisatie tentoonstelling "Nijvere Handen" in Suriname, 812
        - bandopname aankondiging van de tentoonstelling in een uitzending van de Algemene Vereniging Radio Omroep Suriname in september, 813
        - gedrukte brochure "Vijfentwintig jaar Prins Bernhard Fonds Suriname", 814
      - Ingekomen verzoek van de Suriname Rechtsschool voor bijdragen tot een door haar uitgeschreven prijsvraag, met antwoord van de secretaris van het fonds en bijlagen, 1962; 815
      - Ingekomen "Mededelingen van het Prins Bernhard Fonds" inzake de uitreiking van de David Röell Prijs aan de beeldhouwer W. Couzijn en de Martinus Nijhoff Prijs aan de vertaler J. Vandenbergh, 1966-1970; 816; (2 deeltjes)
  - ARCHIEF VAN DE PENNINGMEESTER, 2.
    - Briefwisseling met A. Hanneman, penningmeester van het fonds, 1956-1968; 817
    - Ingekomen rekening-courantstaten van de Surinaamse Bank NV, 1960-1968; 818